【裁判字號】    97,交簡上,235
【裁判日期】    971212
【裁判案由】    過失傷害
【裁判全文】
臺灣板橋地方法院刑事判決           97年度交簡上字第235號
上  訴  人
即  被  告  乙○○
上列上訴人即被告因過失傷害案件，不服本院於民國97年8 月13
日所為97年度交簡字第4007號第一審判決（聲請案號：97年度偵
字第19285 號），提起上訴，本院管轄之第二審合議庭判決如下
：
    主  文
上訴駁回。
乙○○緩刑貳年。
    事實及理由
一、本案經本院審理結果，認第一審以被告乙○○所為係犯刑法
    第284 條第2 項前段業務過失傷害罪，判處拘役20日，如易
    科罰金，以新臺幣1000元折算1 日，其認事用法均無違誤，
    量刑亦屬適當，應予維持，並引用如附件第一審判決書所記
    載之事實、證據及理由。
二、上訴人即被告乙○○上訴意旨略以：伊並非本件車禍之肇事
    主因，且因太太及女兒罹患精神疾病，事後與告訴人已達成
    和解，請求從輕量刑，並給予緩刑宣告，為此提起本件上訴
    等語，然按被告所犯上開罪名之法定最高本刑為1 月以下有
    期徒刑、拘役或1 千元以下罰金，且查原審已審酌被告之過
    失程度、造成告訴人之傷勢及犯罪後之態度等一切量刑事由
    妥為斟酌，而量處被告前述之刑，以該罪之法定刑而言，尚
    稱適當，是以上訴人請求從輕量刑，而提起本件上訴，其上
    訴為無理由，又徒以已達成和解為由請求緩刑宣告，亦無理
    由，均應予駁回。末查被告乙○○前未曾因故意犯罪受有期
    徒刑以上刑之宣告，有臺灣高等法院被告全國前案紀錄表1
    件可稽，其因一時疏失而罹刑典，且與告訴人甲○○○已達
    成和解，及告訴代理人亦當庭表示同意給予被告緩刑之宣告
    ，有本院97年10月15日準備程序筆錄1 份可參，被告歷此偵
    、審教訓，當所知警惕，信無再犯之虞，本院因認原審對被
    告所宣告之刑，以暫不執行為適當，爰依刑法第74條第1 項
    第1 款規定，併予宣告緩刑2 年，以啟自新。
據上論斷，應依刑事訴訟法第455 條之1 第1 項、第3 項、第36
8 條、第373 條，刑法第74條第1 項第1 款，判決如主文。
本案經檢察官陳姿雯到庭執行職務。
中    華    民    國    97    年    12    月    12    日
                    刑事第二庭  審判長法  官  王屏夏
                                      法  官  廖欣儀
                                      法  官  吳幸娥
以上正本證明與原本無異。
本判決不得上訴。
                                      書記官  陳靜怡
中    華    民    國    97    年    12   月    12    日
附錄本案論罪科刑法條全文：
中華民國刑法第284條
（過失傷害罪）
因過失傷害人者，處 6 月以下有期徒刑、拘役或 5 百元以下罰
金，致重傷者，處1年以下有期徒刑、拘役或5百元以下罰金。
從事業務之人，因業務上之過失傷害人者，處 1 年以下有期徒刑
、拘役或1 千元以下罰金，致重傷者，處 3 年以下有期徒刑、
拘役或2千元以下罰金。
－－－－－－－－－－－－－－－－－－－－－－－－－－－－
附件：
臺灣板橋地方法院刑事簡易判決        97年度交簡字第4007號
公  訴  人  臺灣板橋地方法院檢察署檢察官
被      告  乙○○  男  47歲（民國○○年○月○日生）
                    身分證統一編號：Ｚ000000000號
                    住臺北縣三重市○○路○段169號1樓
                    居臺北縣土城市○○路78巷18號2樓
上列被告因業務過失傷害案件，經檢察官提起公訴（97年度偵字
第19285 號），本院改用簡易程序，判決如下：
    主  文
乙○○從事業務之人，因業務上之過失傷害人，處拘役貳拾日，
如易科罰金以新臺幣壹仟元折算壹日。
    事實及理由
一、本件犯罪事實、證據及應適用之法條，均引用如附件檢察官
    起訴書之記載。
二、爰審酌本件告訴人甲○○○、被告2 人上開過失程度，對告
    訴人甲○○○所生危害及被告犯罪後之態度等一切情狀，量
    處如主文所示之刑，並諭知易科罰金之折算標準，以資儆懲
    。
三、依刑事訴訟法第449 條第2 項、第3 項、454 條第2 項、刑
    法第284 條第2 項前段、第62條前段、第41條第1 項前段，
    刑法施行法第1 條之1 第1 項、第2 項前段，逕以簡易判決
    處刑如主文。
四、如不服本判決，得自收受送達之日起10日內向本院提出上訴
    狀，上訴於本院合議庭（須附繕本）。
中    華    民    國    97    年    8     月    13    日
                    交通法庭  法  官  林 晏 鵬
上列正本證明與原本無異。
如不服本判決，應於送達後十日內敘明上訴理由，向本院提出上
訴狀
                              書記官  陳 映 孜
中    華    民    國    97    年    8     月    13    日
附錄法條：刑法第284條
中華民國刑法第284條
（過失傷害罪）
因過失傷害人者，處 6 月以下有期徒刑、拘役或 5 百元以下罰
金，致重傷者，處1年以下有期徒刑、拘役或5百元以下罰金。
從事業務之人，因業務上之過失傷害人者，處 1 年以下有期徒刑
、拘役或1 千元以下罰金，致重傷者，處 3 年以下有期徒刑、
拘役或2千元以下罰金。


司法院資訊處製作；財團法人民間司法改革基金會備份。
